Inventaris van het archief van het Ministerie van Binnenlandse Zaken: Directie Brandweer, 1946-1989
Nationaal Archief, Den Haag
- Brandweerzorg, rampenbestrijding en crisisbeheersing, zorgdrager minister van Binnenlandse Zaken en Koninkrijksrelaties 1945-, 049
  - Het vervaardigen van een informatie-, meet- en rekensysteemen voor incidenten met gevaarlijke stoffen. 1984-, 15
    Opm.: Een voorbeeld is het systeem IRIS (Integraal rechtshulp informatiesysteem), ten behoeve van de Klankbordgroep Waarschuwings- en Verkenningsdienst en Repressie bij Ongevallen met Gevaarlijke Stoffen, ontwikkeld door TNO in opdracht van het Ministerie van Binnenlandse Zaken en Koninkrijksrelaties..
    - De ontwikkeling van een Informatie- en Rekensysteem voor Incidenten met gevaarlijke stoffen (IRIS) door de Nederlandse Organisatie voor Toegepast Natuurwetenschappelijk Onderzoek (TNO)., 1984-1989; 98, 136; -1.784/07.57
      - 1984-1988, 136; -1.784/07.57
      - 1988-1989, 98; -1.783; pak
  - Het ontwikkelen van beleid voor een uniforme technische infrastructuur voor de rampenbestrijding en voor de brandweerzorg. 1953-, 16
    Grondslag: Brandweerwet 1952, art. 3, lid 1b.
    Product: Beleidsnotities, ministeriële regelingen.
    - Telecommunicatiemiddelen ten behoeve van de brandweer. Werkzaamheden Politieverbindingsdienst (PVD); mededelingenbladen., 1970-1973; 541; -1.784.26
    - Proefneming met het algemeen alarmnummer 0011., 1972-1980; 176; -1.784.2; pak
    - Beoordeling van richtlijnen voor codegegevens ten behoeve van vaste posten bij draadloze alarmering., 1974-1976; 536; -1.784.2
    - Inrichting en apparatuur voor alarmcentrales en verbindingscentra. Bevat ook een globale taakstelling voor een centralist in een brandweer-alarmcentrale., 1974-1978; 540; -1.784.257; pak
    - Toepassing van brandmeldingsinstallaties., 1974-1979; 538; -1.784.213
    - Leidraad voor het gezamenlijke test-/oefenprogramma voor het najaar 1985 van het Provinciaal Commando Bescherming Bevolking Noord-Holland., 1984-1987; 95; -1.782.172.6
  - Het ontwikkelen van het beleid inzake uniforme kwaliteit voor materieel, uitrustingen en persoonlijke beschermingsmiddelen ten behoeve van de brandweer en rampenbestrijdingsorganisatie. 1952-, 17
    Bron: Staatsalmanak 1995, p. J 10.
    - Kleding en uitrusting rijksbrandweerpersoneel., 1970-1989; div. nrs
      - Regelingen. 1970-1979, 372-374
        - 1970-1974, 372; -4.07.353.91; pak
        - 1974-1976, 373; -4.07.353.91; pak
        - 1977-1979, 374; -4.07.353.91
      - Beoordeling en advisering inzake beschermende kleding. 1972-1988, div. nrs
        - 1972-1979, 586; -1.784.612.1
        - 1977-1982, 287; -1.784.612.1
        - 1981-1982, 295; -1.784.612.1
        - 1982-1985, 296; -1.784.612.1; pak
        - 1985-1988, 298; -1.784.612.1; pak
      - Totstandkoming gebruiksvoorschrift gasdichte kleding, 1982-1984, 293; -1.784.612.1
      - Bestek brandweerreddingsvesten, 1989, 290; -1.784.612.2
      - Bestek voor persoonlijke beschermende uitrusting ten behoeve van cursisten van de Rijksopleiding tot Beroeps Brandweerofficier, 1989, 359; -4.08.82.09
    - Brandweermaterieel., 1977-1989; div. nrs
      - Samenstelling van bestekken en tekeningen van brandweervoertuigen, 1977-1979, 588; -1.784.411; pak
      - Beoordeling normontwerpen en vaststelling normen, 1980-1986, 134; -1.784/01.1; pak
      - Toepassing van maatregelen voor de wintermaanden, 1981-1982, 41; -1.784.417
      - Opstellen van standaardeisen voor schuimvormende middelen, 1981-1983, 42; -1.784.42
      - Veiligheidsvoorschriften voor brandweervoertuigen, 1988-1989, 288; -1.784.469
      - Ademhalingsapparatuur, 1989, 292; -1.784.612.4
      - Bestekken en voorschriften voor de bepakking van (tank-) autospuiten, 1989, 40; -1.784.4/07.353
      - Voorschriften voor mobiel brandweermaterieel, 1989, 286; -1.784.466
    - Beschermende maatregelen bij hulpverlening in verband met besmettingsgevaar., 1985-1988; 23; -1.784/08.822; pak
    - Regionale verbindingsnetwerken., 1989; 656; -1.784.25
  - Het vervaardigen van informatieplannen per doelgroep (leiding, samenwerking, brandweer, geneeskundig, politie) in de rampenbestrijdingsorganisatie. 1987-, 22
    - Totstandkoming informatieplan Directie Brandweer., 1987; 700
  - Het ontwikkelen en vaststellen van standaarden en normen waaraan de onderdelen van de rampenbestrijdingsorganisatie getoetst kunnen worden en van aan de prestaties van de brandweer te stellen kwaliteitseisen. 1958-, 23
    - Commissie eisen brandweren, vergaderstukken., 1958-1969; 421; -1.784-C
    - Brandweerorganisatie Hoeksche Waard; rapport Commissie Eisen Brandweer., 1969-1971; 462; -1.784/07
    - Adviesbureau voor Systeem Analyse (SAVE), research-opdracht: normering brandweerzorg gemeenten., 1989; 75; -1.78
  - Het formuleren en effectueren van het beleid inzake de versterking van de geneeskundige hulpverlening bij rampen. 1996-, 33
    Grondslag: Wet op de Rijksbegroting 1995, hoofdstuk VII, Binnenlandse Zaken.
    Product: Eindrapport.
    Beleidsvisiedocument "Geneeskundige hulpverlening: bij ongeval en ramp".
    Plan van Aanpak Versterking Geneeskundige Hulpverlening bij Rampen.
    - Voorbereiding., 1984-1987; 639; -1.782.5; pak
    - Advisering., 1985-1988; 641; -1.782.52
    - Operationele aspecten van de medische hulpverlening na een kernongeval., 1988; 701; -1.783.8
    - Overleg tussen de staatssecretaris van Biza met WVC over de geneeskundige hulpverlening bij ongevallen en rampen., 1989; 615; -1.782.1/07.23
  - Het uitbrengen van een jaarverslag aan de minister van Binnenlandse Zaken. 1953-1995, 138
    Actor: Inspectie voor het Brandweerwezen
    Grondslag: Reglement Inspectie Brandweerwezen 1953, art. 7.
    - Verslagen van verrichte werkzaamheden door de afdeling Brandweer en de districtsinspecties voor het Brandweerwezen., 1960-1985; div. nrs
      - Jaarverslag 1959, 1960, 379; -4.07.355.1; pak
      - Jaarverslag 1960, 1961, 380; -4.07.355.1
      - Jaarverslag 1961, 1962, 381; -4.07.355.1
      - Jaarverslag 1962, 1963, 385; -4.07.355.1
      - Jaarverslag 1963, 1964, 386; -4.07.355.1
      - Jaarverslag 1964, 1965, 57; -4.07.355.1
      - Jaarverslag 1965, 1966, 58; -4.07.355.1
      - Jaarverslag 1966, 1967, 59; -4.07.355.1
      - Jaarverslag 1967, 1968, 60; -4.07.355.1
      - Jaarverslag 1968, 1969, 61; -4.07.355.1
        Met foto's
      - Jaarverslagen 1972-1984., 62; -4.07.355.1; pak
  - Het uitbrengen van voorlichtingspublicaties voor het publiek en het veld over de brandweerzorg. 1951-1995, 147
    Bron: Koppens, p. 105.
    Grondslag: Brandweerwet 1952, art. 5.4.
    Product: Publicaties.
    - Voorlichting door middel van publicaties, brochures en folders., 1951-1961; 487; -1.784.131.15
    - Voorlichting door arbeidsbureaus en scholen in verband met werving van personeel., 1957-1969; 461; -1.784/08.237.3; pak
    - Voorlichting door de afdeling Brandweer via de dagbladpers en radio- en televisie-uitzendingen., 1960-1969; 488; -1.784.131.15; pak
    - Voorlichting van de bevolking over in bijzondere omstandigheden te treffen beschermingsmaatregelen., 1967-1972; 191
    - Instelling van literatuur-onderzoeken, samenstelling van documentatie-rapporten en uitwisseling van gegevens N.B.: met foto., 1970-1986; 281; -4.07.353.222; pak
    - Informatiebundel inzake de reorganisatie van de rampenbestrijding., 1988-1989; 681; -1.784.131; pak
    - Brandveiligheid. Voorlichting inzake vuurwerk., 1989; 721; -1.784.121.64
  - Het geven van een opdracht aan een districtsinspecteur tot het instellen van een nader onderzoek inzake het voorkomen, beperken en bestrijden van brand, brandgevaar en het voorkomen en beperken van ongevallen bij brand. 1953-1995, 148
    Grondslag: Reglement inspectie brandweerwezen 1953, art. 9.
    Brandweerwet, art. 5.1.a.
    Product: Opdracht tot onderzoek.
    - Brandbeveiliging van gebouwen en instellingen., 1953-1979; 544-551
      - Gebouwen in gebruik als opslagplaats ten behoeve van de Bescherming Bevolking, 1953-1960, 550; -1.784.135.53
      - Kampen en internaten voor sociale jeugdzorg, 1959-1968, 548; -1.784.135.557
      - Onderwijsinstituten, 1959-1968, 547; -1.784.135.7
      - Reactor Centrum Nederland, 1959-1968, 546; -1.784.135.75
      - Ziekenhuizen, 1959-1968, 549; -1.784.135.551
      - Spoorwegemplacementen, 1971-1979, 544; -1.784.137.26; pak
      - Militaire-, politie- en brandweergebouwen, 1975-1976, 551; -1.784.135.518
  - Het verrichten van onderzoek naar het verloop van een brand, ongeval of ramp. 1953-1995, 149
    Brandweerwet 1952, art. 5.1.a.
    Brandweerwet 1985, art. 19.2.
    Product: Onderzoeksrapport.
    - Onderzoek naar de brandbestrijding bij onder spanning staande bovenleidingen (o.a. spoorwegbranden)., 1960-1968; 559; -1.784.37; pak
    - Brand bij 'Marbon Chemie' te Amsterdam d.d. 10 augustus 1971., 1971-1973; 510; -1.784.145.54
    - Onderzoek naar brandoorzaken., 1982-1987; 27; -1.784.12
    - Rapporten inzake branden., 1982-1989; div. nrs
      - In gebouwen voor de handel, 1980-1987, 174; -1.784.145.52
      - In industriekle bedrijven en ondernemingen, 1982-1987, 404; -1.784.145.54
      - In woningen, 1982-1988, 412; -1.784.145.8
      - In inrichtingen en maatschappelijk verkeer, 1983-1987, 406; -1.784.145.57
      - In ziekenhuizen, sanatoria en rusthuizen, 1989, 481; -1.784.145.551
    - Evaluatie van een chloorgas-incident te Eindhoven., 1985; 173; -1.784.148
  - Het uitvoeren van aspectonderzoeken ten aanzien van brandweerzorg en rampenbestrijding. 1952-, 160
    - Rook-, brand- en blusproeven in bestaande objecten., 1959-1966; 477; -1.784.12; pak
    - Onderzoeken door de Nederlandse Organisatie voor Toegepast Natuurwetenschappelijk Onderzoek (TNO) inzake bescherming tegen biologische en chemische strijdmiddelen., 1970-1982; 193
    - Onderzoek naar het gebruik van bouwmaterialen en -stoffen., 1975-1979; 482; -1.784.132.1
    - Onderzoek beslissingsmodel voor evacuatie bij calamiteiten door de Nederlandse Organisatie voor Toegepast Natuurwetenschappelijk Onderzoek (TNO)., 1982-1984; 97; -1.782.311/07.358.8
    - Onderzoeken inzake hulpverlening in het verkeer., 1982-1984; 213; -1.784.381.1
    - Onderzoek 'Model voor de toekenning van middelen aan de rampen- en ongevalsbestrijding' en de programmering van het daarmee samenhangende wetenschappelijk onderzoek., 1983-1984; 84; -1.78/07.358.8
    - Onderzoek door Samenwerkende Instellingen ten behoeve van Beleidsanalytische Studies (SIBAS) inzake het Besluitvormingsproces Algemene Veiligheid., 1983-1987; 83; -1.78/07.358.8; pak
    - Onderzoek van de Nederlandse Organisatie voor Toegepast Natuurwetenschappelijk Onderzoek (TNO) naar toxische verbrandingsprodukten., 1987-1988; 152; -1.784.121.64
    - Onderzoek naar het selectief aansturen van sirenes., 1988; 178; -1.784.273
    - Research-opdrachten inzake de brandweerzorg door het Adviesbureau voor Systeem Analyse en Veiligheid (SAVE)., 1988-1989; 698; -1.78; pak
    - Sirenenetwerken., 1988-1989; 699; -1.782.172.6
  - Het ontwikkelen van beleid inzake het geven van voorlichting over brandpreventie. 1991-, 163
    Bron: Jaarverslag Directie Brandweer 1991.
    - Nationaal Brandpreventie Instituut (NBPI)., 1964-1987; div. nrs
      - Aangelegenheden met betrekking tot de oprichtingsfase, 1964-1966, 585; -1.784.389; pak
      - Instelling en beleidsaangelegenheden, 1965-1979, 583; -1.784.389; pak
      - Coördinatie NBPI-projecten; instelling projectgroepen, 1986-1987, 38; -1.784.389
  - Het vaststellen van een rijksplan voor de bescherming van de bevolking. 1952-1984, 166
    Grondslag: Wet bescherming bevolking, art. 4.1.
    - Wijziging van het Rijksplan voor de Bescherming Bevolking (BB)., 1960-1969; 458; -1.784/07; pak
    - Wijziging van het Rijksplan 1964 voor het in staat van paraatheid brengen van de BB., 1960-1974; 187
    - Resultaten van fall-outbeschermingsonderzoeken., 1966-1972; 190; pak
  - Het voorbereiden van een algemene maatregel van bestuur voor gedragsregels en andere voorschriften in het belang van de bescherming van de bevolking. 1952-, 167
    Grondslag: Wet bescherming bevolking, art. 5.1.
    Product: Besluit bedrijfszelfbescherming (Stb. 1954, 270), vanaf 1958 Besluit bedrijfszelfbescherming (Stb. 1958, 147).
    Besluit bescherming gas- en elektriciteitsbdrijven (Stb. 1957, 580).
    Besluit bescherming waterleidingsbedrijven (Stb. 1963, 381), vanaf 1989 Besluit bescherming waterleidingsbedrijven (Stb. 1989, 341).
    - Wijzigingen in het Besluit Bedrijfszelfbescherming., 1953-1960; 483; -1.784.133
    - Project Kernongevallenbestrijding, Werkgroep Bescherming Bevolking., 1987-1988; 703-705; -1.783.8
      - Vergaderstukken, 1987, 703; pak
      - Vergaderstukken, 1988, 704; pak
      - Eindrapport, 1988, 705
    - Wijk- en blokorganisatie; Georganiseerde Zelfbescherming., 1977-1984; 745; -1.782.632.2
  - Het stellen van regels inzake de vergoeding van de kosten van de provincies, de kringen, de gemeenten, die niet behoren tot een op grond van de Wet bescherming bevolking gevormde kring en van de gemeenten die op grond van art. 5.1 zijn belast met de voortzetting van de liquidatie van de Organisatie Bescherming Bevolking. 1984-1990, 195
    Grondslag: Intrekkingswet bescherming bevolking 1986, art. 26.
    - Ingebruikgeving van commandoposten aan regionale brandweren., 1984-1988; 94; -1.782.162
  - Het voorbereiden tot het per Koninklijk Besluit verdelen van bepaalde A-gebieden of bepaalde delen van het B-gebied in kringen en het vaststellen van A- en B-kringen ter bescherming van de bevolking. 1945-1987, 197
    Grondslag: Wet bescherming bevolking 1952, art. 3.
    Product: Besluit van 3 november 1952, houdende uitvoering van de artikelen 2 en 3 van de Wet bescherming bevolking.
    Kringenbesluit bescherming bevolking 1961.
    - Wijziging van het Kringenbesluit BB., 1961-1987; 89, 188
      - 1961-1975, 188
      - 1984-1987, 89; -1.782.113
    - Herziening categorie-indeling BB-kringen., 1974; 183
  - Het geven van aanwijzingen aan de Commissaris van de Koningin voor de bescherming van de bevolking. 1971-1986, 204
    Grondslag: Wet houdende wijziging van de Wet op de noodwachten en van de Wet bescherming bevolking 1970, art. IX E.
    - Melding aan de Commissarissen van de Koningin inzake de herziening van de regeling met betrekking tot de melding en ruiming van oorlogstuig., 1980-1984; 744; -1.783.25
  - Het voorbereiden van een algemene maatregel van bestuur waarbij aan het bestuur van een openbaar lichaam de volgens de Wet rampenplannen aan het provinciaal bestuur opgedragen taken en bevoegdheden worden opgedragen. 1981-1985, 218
    Grondslag: Wet rampenplannen 1981, art. 8.
    Product: Algmene maatregel van bestuur.
    - Algemene Maatregel van Bestuur als bedoeld in art. 8 Wet Rampenplannen; overdracht taken en bevoegdheden aan het Openbaar Lichaam Rijnmond; KB van 4 november 1982., 1974-1982; 635; -1.782.132
  - Het vaststellen van de eisen, waaraan rampenplannen en provinciale coördinatieplannen moeten voldoen met het oog op de rampenbestrijding ingeval van oorlog, oorlogsgevaar of andere buitengewone omstandigheden. 1983-, 232
    Grondslag: Rampenwet 1985, art. 20.
    Product: Programma van eisen.
    - Totstandkoming van model-rampenbestrijdingsplannen., 1986-1989; 81; -1.78
    - Behandeling van reacties inzake planprocedures Rampenplan., 1987-1988; 596; -1.782.1
  - Het voorbereiden van nadere regels over de inhoud van de informatie, die dient te worden verschaft bij een ramp en de over wijze waarop de bij die ramp te verrichten taken worden uitgevoerd. 1985-, 238
    Grondslag: Rampenwet 1985, art. 2a.4 en 11a.4.
    Product: Rampenbesluit 1985.
    Besluit informatie inzake rampen, 1994.
    - Educatieve activiteiten op het terrein van de rampenbestrijding., 1986; 644; -1.782.621
  - Het vaststellen van nadere regels voor de instelling van het Korps Mobiele Colonnes. 1952-1993, 249
    Grondslag: Beslissing van de ministerraad van 14 maart 1955, waarin gesteld wordt dat de Rijks Mobiele Colonnes voortaan onder de naam Mobiele Colonnes militaire colonnes zullen zijn.
    Product: Beschikking van de ministers van Binnenlandse Zaken en van Oorlog en Marine van 24 juni 1955, houdende de instelling van mobiele brandweer, geneeskundige en opruimings- en reddingscolonnes onder een algemeen inspecteur, tevens commandant Mobiele Colonnes (NR. OOenV/U 24112 en Nr. LaO 552210 en 06 augustus 1955). Deze gemeenschappelijke beschikking wordt in 1963 ingetrokken.
    Beschikking van de ministers van Binnenlandse Zaken en Defensie van 8 maart 1963 (Stcrt. 1963, 50) betreffende nadere uitvoering organisatie Korps Mobiele Colonnes.
    Beschikking van de ministers van Binnenlandse Zaken, Defensie en Volksgezondheid en Milieuhygiëne van 1974, inzake uitbreiding van het Korps Mobiele Colonnes ten behoeve van de nooddrinkwatervoorziening (Stcrt. 1974, 187).
    Besluit Korps Mobiele Colonnes van de minister van Binnenlandse Zaken, Defensie, in overeenstemming met de ministers van Wetenschappen, Volksgezondheid en Cultuur en Volkshuisvesting, Ruimtelijke Ordening en Milieubeheer van 1987 (Stcrt. 1987, 225).
    - Instelling Korps Mobiele Colonnes (KMC)., 1952-1989; 21, 693
      - Algemeen, 1952-1968, 21; -1.784.383.25
      - Besluit Korps Mobiele Colonnes, 1986-1989, 693; -1.784.383.25; pak
  - Het geven van aanwijzingen voor de organisatie, opleiding en oefening van het Korps Militaire Colonnes. 1952-1989, 252
    Grondslag: Gemeenschappelijke beschikking van de ministers van Binnenlandse Zaken en van Oorlog en Marine van 24 juni 1955, houdende de instelling van Mobiele Colonnes, punt A.3.
    - Opvoering van de paraatheid bij de mobiele colonnes., 1968; 189
    - Organisatie en taakstelling., 1981-1989; 284; -1.784.383.25; pak
    - Behandeling van problematiek inzake hospitalisatie van grote aantallen gewonden door een werkgroep van de ministeries van Binnenlandse Zaken en Welzijn, Volksgezondheid en Cultuur en het Korps Mobiele Colonnes., 1987; 282; -1.784.383.25/07.58
    - Korps Mobiele Colonnes. Eindrapport werkgroep Rampengeneeskunde en vergaderstukken van de werkgroep KMC-budget., 1987; 92; -1.782.135/07.23
    - Mobilisatie., 1988; 695; -1.784.383.25
  - Het geven van richtlijnen of aanwijzingen aan burgemeesters inzake de ontruiming en afvoer van de te evacueren bevolking. 1952-, 319
    Grondslag: Wet verplaatsing bevolking, art. 4.2.
    Product: Ministeriële richtlijnen.
    - Totstandkoming van het plan voor het in staat van paraatheid brengen van het verplaatsingsapparaat en het uitvoeren van te gelasten verplaatsingen van de bevolking., 1958-1961; 192
    - Samenwerking departementen inzake het evacuatiebeleid., 1962-1966; 195
    - Werkgroep Verplaatsing Bevolking., 1986; 640; -1.782.3
  - Het coördineren van bijstand aan getroffen gebieden. 1949-1986, 345
    Grondslag: Wet bescherming bevolking, art. 9.
    Wet van 1970, houdende wijziging van de Wet op de noodwachten en van de Wet bescherming bevolking, art. 9.
    Product: Bijstand op niveau.
    - Bijstandverlening; inventarisatie van gevolgen van de sneeuw/wateroverlast in de noordelijke provincies; "Commissie Blizzard"., 1978-1979; 746; -1.782.132; pak
  - Het voorbereiden van de totstandkoming van overeenkomsten tussen Nederland enerzijds en België en de Bondsrepubliek Duitsland anderzijds inzake wederzijdse bijstandsverlening bij het bestrijden van rampen ongevallen. 1976-, 380
    Grondslag: Grondwet, art. 91.1.
    - Hulpverleningsverdrag Nederland-België., 1976-1983; 617; -1.782.1/-1.88; pak
    - Internationale verdragen o.a. met België en Bondsrepubliek Duitsland inzake informatieverstrekking bij nucleaire ongevallen en bijstandverlening., 1984-1989; 73; 2.02.11
    - Overeenkomst tussen Nederland en West-Duitsland inzake wederzijdse hulpverlening bij rampen., 1986-1988; 657; -1.784.381.1
    - Hulpverleningsverdrag Nederland-West-Duitsland., 1988-1989; 749; -1.782.1/-1.88
  - Het voorbereiden van regels inzake een bijdrage uit 's Rijks kas ten behoeve van een tegemoetkoming in de kosten van de regionale brandweren: - Voortvloeiende uit de uitoefening van hun taken in het kader van de rampenbestrijding ingeval van oorlog, oorlogsgevaar of andere buitengewone omstandigheden en de voorbereiding daarop. - Voortvloeiende uit de uitvoering van art. 8.1 en 9.2 van de Brandweerwet 1985, inzake verzoeken om bijstand gedaan door de Commissaris van de Koningin, danwel de minister van Binnenlandse Zaken. 1974-, 391
    Grondslag: Brandweerwet 1985, art. 5.2 en 11.2.
    Wet geneeskundige hulpverlening bij rampen 1991, art. 19.1.
    Grondwet, art. 89.1.
    Product: Interimregeling rijksbijdrage regionale brandweren 1974.
    Besluit bijdragen regionale brandweren en provincies, 1986.
    Besluit doeluitkering rampenbestrijding 1993.
    Besluit rijksbijdragen bijstandskosten gemeenten en regionale brandweren 1990.
    - Besluit Rijksbijdragen Regionale Brandweren., 1986-1989; 675; -1.782.75; pak
  - Het jaarlijks beslissen of in de betreffende besluiten genoemde bedragen voor de rijksbijdragen voor regionale brandweren wijziging behoeven. 1971-1994, 393
    Grondslag: Besluit bijdragen regionale brandweren en provincies 1986, art. 6.2.
    Interimregeling rijksbijdrage regionale brandweren 1974.
    Product: Ministerieel besluit.
    - Erkenning als regionale brandweren in het kader van de interimregeling rijksbijdragen regionale brandweer., 1971-1988; 226-251
      - Brandweer stadsgewest Breda, 1971-1980, 231; -1.784.381.23
      - Regionale brandweer Midden-Holland, 1973-1982, 236; -1784.381.23
      - Geregionaliseerde brandweer in het gewest Almelo, 1974-1981, 237; -1.784.381.23
      - Brandweergemeenschap Noordelijke Delta, 1974-1988, 233; -1.784.381.23
      - Regionale brandweerorganisatie Reest en Vecht, 1975-1978, 249; -1.784.381.23
      - Regionale brandweerkring Roosendaal, 1976-1977, 230; -1.784.381.23
      - Brandweergemeenschap Lek en Merwede, 1976-1979, 228; -1.784.381.23
      - Regionale brandweer samenwerkingsorgaan Streekbelangen Westelijke Mijnstreek, 1976-1986, 251; -1.784.381.23
      - Regionale brandweer en hulpverleningsdienst Noord-Kennemerland, 1976-1988, 232; -1.784.381.23
      - Regionale brandweer Midden-Brabant, 1977, 227; -1.784.381.23
      - Samenwerkingsverband Enschede, 1977-1979, 250; -1.784.381.23
      - Regionale brandweer Oost-Veluwe, 1977-1987, 229; -1.784.381.23
      - Regionale brandweer Flevoland, 1980-1987, 235; -1.784.381.23
      - Regionale brandweer Haagland, 1980-1988, 248; -1.784.381.23; pak
      - Regionale brandweer Westelijk Gelders Rivierengebied, 1985, 246; -1.784.381.23
      - Regionale brandweer streekgewest Westelijk Noord-Brabant, 1986-1987, 226; -1.784.381.23
      - Regionale brandweer Zuid-Limburg, 1986-1987, 234; -1.784.381.23
    - Financiële regeling regionale brandweren., 1975-1988; 255, 258, 558
      - 1975-1979, 558; -1.784.381.23/07.352; pak
      - 1980-1984, 255; -1.784.381.23.07.352
      - 1984-1988, 258; -1.784.381.23.07.352
  - Het voorbereiden van regels inzake de verstrekking van een rijksbijdrage in de kosten die voor de gemeenten voortvloeien uit de daadwerkelijke bestrijding van een ramp en de gevolgen daarvan. 1960-, 425
    Grondslag: Wet bescherming bevolking 1952, art. 26.
    Rampenwet 1985, art. 25.2.
    - Totstandkoming van bluswatervoorzieningen ten behoeve van de gemeentelijke Bescherming Bevolking., 1960-1968; 553; -1.784.36; pak
    - Rampenbesluit rijksbijdragen aan gemeenten bij rampen., 1988-1989; 616; -1.782.1/07.352
  - Het voorbereiden van regels voor het personeel van de gemeentelijke brandweer, de regionale brandweer en de inspectie, ten aanzien van: - Eisen van aanstelling en bevordering. - Rangen. - Eisen met betrekking tot de keuring en de controle op lichamelijke en geestelijke geschiktheid. - Kleding en de uitrusting. 1952-, 459
    Grondslag: Brandweerwet 1985, art. 14.1.